臺灣新竹地方法院刑事裁定
110年度撤緩字第122號
聲  請  人  臺灣新竹地方檢察署檢察官
受  刑  人  廖清亮



上列聲請人因受刑人犯妨害自由案件（臺灣新北地方法院109年
度簡上字第1044號），聲請撤銷緩刑之宣告（110年度執聲字第9
09號），本院裁定如下：
    主  文
臺灣新北地方法院一○九年度簡上字第一○四四號判決對甲○○緩刑
貳年之宣告撤銷。
    理  由
一、聲請意旨略以：查受刑人甲○○因犯妨害自由案件，經臺灣新
    北地方法院於民國110年2月25日以109年度簡上字第1044號
    判處拘役30日，同時宣告緩刑2年，並諭知受刑人於緩刑期
    間內禁止對告訴人及其家人、友人為任何騷擾、接觸及其他
    非必要之聯絡行為或透過第三人或指示第三人為上述行為，
    另於緩刑期間付保護管束，俾能由觀護人予以適當督促，於
    110年2月25日確定。惟受刑人經臺灣新竹地方檢察署執行報
    到，並告以緩刑期間需至觀護人室報到，受刑人竟於110年8
    月31日具狀表示不願意履行每月至觀護人室報到，足認原宣
    告之緩刑難收其預期效果，而有執行刑罰之必要。核該受刑
    人，已合於刑法第75條之1第1項第4款所定撤銷緩刑宣告之
    原因，爰依刑事訴訟法第476條規定聲請撤銷等語。
二、按緩刑之宣告應撤銷者，由受刑人所在地或其最後住所地之
    地方法院檢察官聲請該法院裁定之，刑事訴訟法第476條定
    有明文。次按緩刑宣告，得斟酌情形，命犯罪行為人為下列
    各款事項：一、向被害人道歉。二、立悔過書。三、向被害
    人支付相當數額之財產或非財產上之損害賠償。四、向公庫
    支付一定之金額。五、向指定之公益團體、地方自治團體或
    社區提供40小時以上240小時以下之義務勞務。六、完成戒
    癮治療、精神治療、心理輔導或其他適當之處遇措施。七、
    保護被害人安全之必要命令。八、預防再犯所為之必要命令
    。受緩刑之宣告，違反第74條第2項第1款至第8款所定負擔
    情節重大，足認原宣告之緩刑難收其預期效果，而有執行刑
    罰之必要者，得撤銷其宣告，刑法第74條第2項、第75條之1
    第1項第4款分別定有明文。另按受保護管束人在保護管束期
    間內，應遵守左列事項：一、保持善良品行，不得與素行不
    良之人往還。二、服從檢察官及執行保護管束者之命令。三
    、不得對被害人、告訴人或告發人尋釁。四、對於身體健康
    、生活情況及工作環境等，每月至少向執行保護管束者報告
    一次。五、非經執行保護管束者許可，不得離開受保護管束
    地；離開在10日以上時，應經檢察官核准；受保護管束人違
    反前條各款情形之一，情節重大者，檢察官得聲請撤銷保護
    管束或緩刑之宣告，保安處分執行法第74條之2、第74條之3
    第1項分別定有明文。
三、經查：
㈠、受刑人戶籍地位於新竹縣，依照刑事訴訟法第476條之規定，
    本院自有管轄權。而受刑人因犯妨害自由案件，經臺灣新北
    地方法院於110年2月25日以109年度簡上字第1044號判處拘
    役30日，如易科罰金，以新臺幣1,000元折算1日，緩刑2年
    ，緩刑期間付保護管束，並諭知受刑人於緩刑期間內禁止對
    告訴人及其家人、友人為任何騷擾、接觸及其他非必要之聯
    絡行為或透過第三人或指示第三人為上述行為，該判決並於
    110年2月25日確定，緩刑期間自110年2月25日起至112年2月
    24日止等情，此有上開刑事判決及臺灣高等法院被告前案紀
    錄表各1份在卷可稽。
㈡、上開刑事判決確定後，經臺灣新竹地方檢察署通知受刑人執
    行報到，並告以緩刑期間需遵守保安處分執行法第74條之2
    規定，受刑人竟事後於110年8月31日具狀表示不願意履行每
    月至觀護人室報到乙情，亦有臺灣新竹地方檢察署執行筆錄
    及受刑人聲請狀乙紙在卷足參。審酌受刑人於前開妨害自由
    案件審理中，本院斟酌受刑人前未曾故意犯罪受有期徒刑以
    上刑之宣告，考量其因一時失慎，致罹刑典，固有不當，然
    犯後於本院審理中已坦承犯行，並於本院審理中向告訴人彎
    腰口頭道歉等情，堪認其尚知所悔悟，方諭知緩刑。又慮及
    受刑人所為係因與告訴人感情糾葛而為本件犯行，為避免類
    似違法行為再度發生，以及為保護被害人安全，仍有對之科
    予一定負擔之必要，遂依刑法第74條第1項第1款、第2項第7
    款之規定，命其於緩刑期間內禁止對告訴人及其家人、友人
    為任何騷擾、接觸及其他非必要之聯絡行為或透過第三人或
    指示第三人為上述行為，另依刑法第93條第1項第2款規定，
    一併諭知於緩刑期間付保護管束，俾能由觀護人予以適當督
    促，以期符合本件緩刑之目的。詎受刑人竟不願服從檢察官
    及執行保護管束者之命令每月至觀護人室報到，足徵受刑人
    遵守法治之觀念淡薄，顯未因受到刑事追訴而有悔悟反省之
    意，違反之情節實屬重大。從而認對受刑人宣告緩刑，難收
    預期效果，因而有執行刑罰之必要，因認與刑法第75條之1
    第1項第4款、保安處分執行法第74條之2第2款之規定得聲請
    撤銷緩刑宣告之要件相符，是以聲請人聲請撤銷受刑人緩刑
    之宣告，核無不合，應予准許。
四、依刑事訴訟法第476條，刑法第75條之1第1項第4款、保安處
    分執行法第74條之2第2款，裁定如主文。　　　　　　　
中　　華　　民　　國　　110 　年　　10　　月　　12　　日
                  刑事第九庭    法  官  卓怡君
以上正本證明與原本無異。　　　　　　　　　
如不服本裁定，應於裁定送達後5日內向本院提出抗告狀。
中　　華　　民　　國　　110 　年　　10　　月　　12　　日
                                書記官  胡家寧